臺灣臺中地方法院刑事判決　　　　　　　　　　　　　九十年度易字第二一一六號
　　公　訴　人　臺灣台中地方法院檢察署檢察官
　　被　　　告　乙○○
　　選任辯護人　宋永祥
　　　　　　　　陳芝荃
　　被　　　告　甲○○
　　　　　　　　辛○○
右列被告等因恐嚇取財案件，經檢察官提起公訴（八十九年度偵字第二００六一號）
，本院判決如左：
    主  文
乙○○共同意圖為自己不法之所有，以恐嚇使人將本人之物交付，未遂，累犯，處有
期徒刑拾月。
甲○○共同意圖為自己不法之所有，以恐嚇使人將本人之物交付，未遂，處有期徒刑
捌月。
辛○○共同意圖為自己不法之所有，以恐嚇使人將本人之物交付，未遂，處有期徒刑
陸月，如易科罰金，以參佰元折算壹日。又損壞他人之床罩、地板，足以生損害於他
人，處有期徒刑貳月，如易科罰金，以參佰元折算壹日。又以加害生命之事恐嚇他人
，致生危害於安全，處有期徒刑參月，如易科罰金，以參佰元折算壹日。應執行有期
徒刑拾月，如易科罰金，以參佰元折算壹日。
    事  實
一、乙○○曾因賭博案件，經本院判處有期徒刑六月，如易科罰金以三百元折算一日
    確定，於民國八十四年六月十九日執行完畢。
二、緣癸○○因向丁○○催討借款約新台幣（下同）三千萬元（起訴書誤載為四千萬
    元）無著，遂透過其子庚○○拜託甲○○（原名為王慶茂）找人向丁○○討債，
    癸○○旋經甲○○介紹而認識並委託乙○○向丁○○討債，雙方言明若索債成功
    ，癸○○願給付乙○○三成之報酬。其後因甲○○、乙○○獲悉癸○○於八十八
    年七月間已取得台中縣豐原市○○段六十三地號土地政府徵收之補償金三千餘萬
    元（丁○○係登記為該土地之抵押權人，於八十三年十月間，將部分抵押權轉讓
    予癸○○，癸○○即以前開抵押權而取得前開補償金），認前開補償金係其等爭
    取而來，而癸○○不給付約九百萬元之報酬，遂夥同辛○○及不詳姓名年籍而綽
    號為「大呆」、「阿榮」之成年男子二人與其他不詳姓名、年籍之成年男子二人
    共七人，其等共同基於意圖為自己不法所有之犯意聯絡，於八十九年四月十八日
    十八時許，共同前往由癸○○所經營而位於台中市○○路○段十一號之「名流寢
    具店」，向癸○○索討前揭三成報酬約九百萬元，惟癸○○認因其係前開土地之
    抵押權人而經政府徵收始取得前開補償金，並非甲○○、乙○○等人向丁○○討
    債之功，而拒絕給付前揭報酬。乙○○遂向癸○○恫稱：「你是吃錯藥、講瘋話
    、欠打嗎？今天一定要拿三成」等語，再由甲○○向癸○○恫稱：「如果沒有三
    成給我們，會死得很難看」等語，致生危害於安全。癸○○因此始主動表示願交
    付二百萬元作為吃紅費用，然甲○○、乙○○等人猶不接受，堅持欲索取三成即
    約九百萬元之報酬無著而離去。
三、辛○○因認癸○○對甲○○不尊重，遂另基於恐嚇與毀損他人之物之犯意，於八
    十九年五月二十七日十六時許，至前揭癸○○商店丟擲以玻璃瓶所盛裝不明惡臭
    之液體（即臭彈），致該店內地板與銷售之床罩一件毀壞，致令不堪用，足以生
    損害於癸○○，並以此加害財產之事，恐嚇癸○○，致生危害於安全，而辛○○
    隨即為癸○○所僱用之保全人員逮捕至警察局。嗣後辛○○因遭前開保全人員毆
    打，而心有不甘，復另行基於恐嚇之犯意，於八十九年五月二十八日上午十時許
    ，辛○○將寫有「葉秀荊」姓名之棺材、招魂幡，置於前揭癸○○商店門口處，
    以此間接通知加害生命之事，恐嚇癸○○，致生危害於安全。
四、案經癸○○訴請台中市警察局第一分局報請臺灣臺中地方法院檢察署檢察官偵查
    起
    理  由
甲、有罪部分：
壹、恐嚇取財罪部分（犯罪事實欄二）：
一、訊據被告甲○○、乙○○、辛○○三人對其等七人於前開時、地向被害人癸○○
    索取前開三成報酬等事實均已坦承不諱，惟其等均矢口否認有何恐嚇取財之犯行
    。被告甲○○、乙○○、辛○○均辯稱：其等係應被害人癸○○邀約而至前開地
    點，被害人癸○○欲給其等二百萬元，因癸○○不講實話其等始不敢拿，並沒有
    人恐嚇被害人；且其等與被害人約定丁○○塗銷泛亞銀行就前開土地設定之抵押
    權，即須給付前開報酬云云。經查：
（一）前揭事實業據被害人癸○○於警訊時、偵查中及本院審理時指訴甚詳，另經證
人戊○○、恩棠（印尼籍）、林高德、庚○○等證述明確，復有照片、徵收土
      地各項補償費明細表等在卷可稽。
（二）被告等雖辯稱其等與被害人約定丁○○塗銷泛亞銀行就前開土地設定之抵押權
      ，即須給付前開報酬；其等亦無不法所有意圖云云。然：
  １、被告乙○○於警訊時供稱：「：：：因我之原因洪（指丁○○）有將葉女（指
      被害人癸○○）名下部分貸款償還，故葉女（筆錄誤載為洪女）持有之部分土
      地才有價值，後葉女稱現沒有現金，且該土地也沒有辦法賣，如往後土地有賣
      出，或是被政府徵收，會通知我報答：：：」等語（見偵查卷第十八頁），復
      於本院審理時供稱：「：：：當初因為那塊土地上面已經有銀行的貸款參仟萬
      ，所以那塊土地癸○○在上面並沒有那個價值，當初我就要求丁○○必須先將
      癸○○之前的泛亞銀行的抵押權塗銷，以便讓順位在後面的癸○○能獲得優先
      受償的權利，泛亞銀行當初是否有實際的貸款我不清楚，但是因為上面有這樣
      的記載，我才做這樣的要求：：：」等語（見本院九十年八月五日審判筆錄）
      ；則被告就丁○○係還清被害人癸○○名下部分貸款或係塗銷前開泛亞銀行抵
      押權，先後供述已有不符，況其等既不瞭解泛亞銀行當初是否有實際貸款，則
      若無實際貸款，塗銷與否不一定影響被害人權益，被害人豈肯給付前開三成報
      酬。更參酌前開土地設定本金最高限額抵押權三千六百萬元予泛亞銀行，但泛
      亞銀行實際核貸一千二百萬元，此有泛亞商業銀行豐原分行九十年七月十八日
      （９０）豐發字第一五八號函一份附於本院卷可憑，則前開抵押權塗銷與否，
      頂多僅係一千餘萬元之價值，被害人豈會答應給付九百萬元之報酬，是被告前
      開所辯已非無疑。
  ２、刑法上關於財產上之犯罪，所定意圖為自己或第三人不法所有之意思條件，即
      所稱之「不法所有意圖」，固指欠缺適法權源，仍圖將財產移入自己實力支配
      管領下，得為使用、收益或處分之情形而言，然該項「不法所有」云者，除係
      違反法律之強制或禁止規定者外；其移入自己實力支配管領之意圖，違反公共
      秩序或善良風俗，以及逾越通常一般之人得以容忍之程度者，自包括在內（最
      高法院八十七年度台上字第一六三號判決參照）。縱認被告等對被害人有前開
      九百萬元之報酬請求權，然被告等欲實現權利亦須依法定程序取得，其等欲以
      前開恐嚇手段取得報酬，顯係違反公共秩序或善良風俗，並逾越通常一般之人
      得以容忍之程度者，堪認具不法所有意圖。則證人林宸緯（即丙○○）於本院
      證稱被害人癸○○須給被告等報酬云云，亦不足為有利被告等之認定。
（三）綜上所述，被告等所辯無非事後圖卸刑責之詞，不足採信。本件事證明確，被
      告等犯行均堪認定。
二、按刑法第三百四十六條所規定恐嚇取財罪之「恐嚇」，固係指以危害通知他人，
    使該人主觀上生畏怖心之行為，然此危害之通知，並非僅限於將來，其於現時以
    危害相加者，亦應包括在內。因是，恐嚇之手段，並無限制，其以言語、文字為
    之者無論矣，即使出之以強暴脅迫，倘被害人尚有相當之意思自由，而在社會一
    般通念上，猶未達於不能抗拒之程度者，仍屬本罪所謂「恐嚇」之範疇。至於危
    害通知之方法，亦無限制，無論明示之言語、文字、動作或暗示之危害行為，苟
    已足使對方理解其意義之所在，並足以影響其意思之決定與行動自由者，均屬之
    （最高法院八十一年度台上字第八六七號判決參照）。又恐嚇取財罪，其既遂、
    未遂之區別，以使人交付之所有物有無交付，即犯人是否得財為標準（最高法院
    二十二年度非字第一一二號判例參照）。則被告等以前開「你是吃錯藥、講瘋話
    、欠打嗎？今天一定要拿三成」、「如果沒有三成給我們，會死得很難看」言語
(二)  恫嚇被害人，顯係以將來之危害相加被害人使其生畏怖心，應屬前開「恐嚇」行
    為無疑。且被告等人具不法所有意圖，亦如前述；被告等又尚未自被害人處取得
    財物，則被告等前開所為，堪認與刑法第三百四十六條第三項、第一項之恐嚇取
    財未遂罪構成要件該當。
貳、辛○○恐嚇、毀損罪部分（犯罪事實欄三）：
一、訊據被告辛○○對其於前開時、地在被害人商店前丟擲不明惡臭之液體毀損前開
    商店內之地板與擺放棺材、招魂幡等事實固已坦承不諱，惟矢口否認有何恐嚇、
    毀損之犯行，並辯稱：其放棺材、丟臭彈並非要恐嚇被害人，只是要惡作劇；且
    其丟臭彈，係用灑的，僅灑到地板而已，並未灑到床罩云云。惟查前揭事實業據
    被告為前開部分之自白，並經被害人癸○○於警訊時、偵查中及本院審理時指訴
    甚詳，另經證人戊○○、恩棠（印尼籍）、林高德、子○○、己○○、庚○○等
    證述明確，復有照片在卷可稽。被告所辯，無非事後圖卸刑責之詞，不足採信。
    本件事證明確，被告犯行洵堪認定。
二、按刑法第三百零五條恐嚇罪，所稱以加害生命、身體、自由、名譽、財產之事，
    恐嚇他人者，係指以使人生畏怖心為目的，而通知將加惡害之旨於被害人而言（
    最高法院五十二年度台上字第七五一號判例參照）；且通知將加害之旨於被害人
    之方法，在所不問，以直接或間接通知均可，只須使被害人知悉為已足。且該條
    所稱之「生命」即人之生命法益；所稱之「財產」，即人之經濟性法益；則被告
    前開丟擲臭彈毀損被害人店內財物之行為，顯係以加害財產之事恐嚇被害人；被
    告前開擺放棺材、招魂幡之行為，顯係間接通知將加害生命之事恐嚇被害人。又
    查被害人於偵查中僅提及床套（即床罩）遭毀損而欲提出毀損告訴等語（見偵查
    卷第三十頁反面），然告訴人代理人於本院以陳報狀陳稱被告所毀損之物另有前
    開地板部分，並提出相片為據，此有九十一年七月四日陳報狀在卷可稽；而被告
    毀損前開地板、床罩係以一行為為之，且為一罪，其於偵查中告訴之效力自及於
    全部，併此敘明。
參、核被告甲○○、乙○○所為，均係犯刑法第三百四十六條第三項、第一項之恐嚇
    取財未遂罪；被告辛○○所為，係犯刑法第三百四十六條第三項、第一項之恐嚇
    取財未遂罪及第三百零五條恐嚇罪、第三百五十四條之毀損罪。查共同正犯之意
    思聯絡毋須事前有協議，即僅於行為當時互有認識，亦即有意思之聯絡即足，此
    種於行為當中始形成共同行為決意之共同正犯，學說上稱為相續共同正犯；故共
    同正犯之意思聯絡，不限於事前有所協議，其於行為當時，基於相互之認識，以
    共同犯罪之意思參與者，亦無礙於共同正犯之成立（最高法院七十三年度台上字
    第一八八六號判例、三十年度上字第八七０號判例參照）；且行為人參與構成要
    件行為之實施，並不以參與構成犯罪事實之全部或始終參與為必要，即使僅參與
    構成犯罪事實之一部分，或僅參與某一階段之行為，亦足以成立共同正犯；故共
    同實施犯罪行為之人，在合同意思範圍以內，各自分擔犯罪行為之一部，相互利
    用他人之行為，以達其犯罪之目的者，即應對於全部所發生之結果，共同負責（
    最高法院二十八年度上字第三一一０號判例參照）；是被告被告甲○○、乙○○
    、辛○○三人與前開四名不詳姓名年籍之成年男子就前開恐嚇取財未遂之犯行，
    有犯意聯絡與行為分擔，均應論以共同正犯。次查被告等已著手恐嚇取財行為之
    實施，未生取得財物之結果，為未遂犯，爰依刑法第二十六條前段之規定，按既
    遂犯之刑度減輕其刑。公訴意旨認被告等應依刑法第三百零五條恐嚇罪處斷，尚
    有未洽，惟起訴基本事實相同，爰依法變更起訴法條。次查被告辛○○所犯前開
    恐嚇（丟臭彈）與毀損罪間，係出於一行為，而觸犯數罪名，為想像競合犯，依
    刑法第五十五條之規定，應從一重之毀損罪處斷；牽連犯須有方法、目的二行為
    始足當之，檢察官認應依牽連犯處斷亦有未洽。另查連續犯之所謂出於概括犯意
    ，必須其多次犯罪行為，自始均在一個預定犯罪計劃以內，出於主觀上始終同一
    犯意之進行，若中途另有新犯意發生，縱所犯為同一罪名，究非連續其初發之意
    思，即不能成立連續犯（最高法院八十九年度台上字第二０六九號判決參照）；
    則被告辛○○於本院審理時供稱：「：：：丟臭彈那一次，是因為癸○○對我的
    朋友甲○○不尊重，所以我才：：：放棺材那一次，是因為我去丟臭彈的時候，
    被保全人員打，不甘心，才再去放棺材的。如果保全人員當時沒有打我的話，這
    一次我就不會再去放棺材了。」等語（見本院九十一年七月十二日審判筆錄），
    堪認被告前開二次恐嚇之犯行與恐嚇取財未遂之犯行，均係另行起意，並非自始
    均在一個預定犯罪計劃以內，自不得認係屬連續犯；故被告辛○○所犯前開恐嚇
    取財未遂、毀損、恐嚇（擺放棺材、招魂幡）三罪間，犯意個別，犯罪構成要件
    互殊，應予分論併罰，檢察官認係連續犯亦有未洽。至公訴人起訴事實雖未敘及
    被告毀損前開地板之犯行（僅敘及貨物），然毀損前開地板、床罩係為單純一罪
    之關係，並與前開起訴犯行有牽連犯之裁判上一罪之關係，應為起訴效力所及，
    本院自得併予審究。復查被告乙○○前因賭博案件，經本院判處有期徒刑六月，
    如易科罰金以三百元折算一日確定，於八十四年六月十九日執行完畢，此有臺灣
    台中地方法院檢察署刑案資料查註紀錄表與台灣高等法院被告全國前案紀錄表各
    一份在卷可稽；其於前案有期徒刑執行完畢後，五年之內再犯本案有期徒刑以上
    之罪，屬累犯，應依刑法第四十七條之規定，加重其刑，並先加後減之。爰審酌
    被告等犯罪之動機、目的、手段、所生危害及被告辛○○坦承部分事實但與被告
    甲○○、乙○○犯罪後均猶飾詞卸責之態度等一切情狀，分別量處如主文所示之
    刑，並就被告辛○○所犯前開三罪分別諭知易科罰金之折算標準，並合併定其應
    執行之刑及諭知易科罰金之折算標準，以資懲儆。又按行為後法律有變更者，適
    用裁判時之法律。但裁判前之法律有利於行為人者，適用最有利於行為人之法律
    ，刑法第二條第一項定有明文；且易刑標準有變更亦有刑法第二條第一項之適用
    ，此有七十九年十二月四日七十九年度第三次刑事庭會議決議（三），二十四年
    七月總會決議（二）可供參考；查被告辛○○行為後，刑法第四十一條業於九十
    年一月四日修正，同年月十日公布施行，並於同年月十二日生效；修正前刑法第
    四十一條規定：「犯最重本刑為三年以下有期徒刑以下之刑之罪，而受六月以下
    有期徒刑或拘役之宣告，因身體、教育、職業、家庭之關係或其他正當事由，執
    行顯有困難者，得以一元以上三元以下折算一日，易科罰金。」；而修正後刑法
    第四十一條第一項前段規定：「犯最重本刑為五年以下有期徒刑以下之刑之罪，
    而受六個月以下有期徒刑或拘役之宣告，因身體、教育、職業、家庭之關係或其
    他正當事由，執行顯有困難者，得以一元以上三元以下折算一日，易科罰金。」
    ，修正後刑法第四十一條第二項規定：「併合處罰之數罪，均有前項情形，其應
    執行之刑逾六月者，亦同。」；是比較新舊法之適用結果，以適用新法較有利於
    行為人，故依刑法第二條第一項前段之規定及前開二十四年七月總會決議（二）
    ，本件應依新法即適用修正後之規定，併此敘明。
肆、又查刑法關於沒收之規定，除違禁物必須沒收外，其餘均採得科主義，是法院對
    於供犯罪所用之物，沒收與否，本可自由裁量；如對得沒收之物未予沒收，尚不
    能認係違背法令（最高法院十九年上字第一六五一號、二十五年上字第一八九二
    號判例參照）。則被告辛○○所有供前開恐嚇犯罪所用之棺材、招魂幡與玻璃瓶
    （盛裝不明惡臭之液體），並未扣案，且非違禁物，並非應沒收之物，為免日後
    執行困難，爰不另宣告沒收。
乙、不另為無罪諭知部分：
壹、公訴意旨另略以：（一）八十九年四月二十五日凌晨三時三十分許由被告甲○○
    、乙○○等人教唆不詳年籍之男子，以加害身體之事，至台中市○○○街十五號
    癸○○住處丟擲燃燒之鞭炮，致生危害於安全。（二）八十九年四月二十八日由
    被告甲○○、乙○○教唆姓名不詳之人至前揭癸○○商店，以加害生命之事向癸○○恐嚇稱：「務必於五月一日前將錢備妥，否則會死得很難看，吃紅之二百萬
    元讓你買棺材，放鞭炮即是要索三成佣金」等語，致生危害於安全。（三）八十
    九年五月三日凌晨三時三十分許，由被告甲○○、乙○○等人教唆姓名不詳之人
    至前揭癸○○住處，以加害生命、身體之事，丟擲汽油彈，然誤擲隔壁鄰居壬○○住處，致生危害於安全。（四）八十九年五月四日凌晨零時四十五分許，由被
    告甲○○、乙○○教唆被告辛○○及一名姓名不詳之人共乘機車至前揭癸○○商
    店丟擲燃燒之鞭炮，致癸○○心生恐懼，並致店內枕頭、床頭等貨物毀壞。（五
    ）八十九年五月二十七日下午四時十六分許，由被告甲○○、乙○○等人教唆被
    告辛○○至前揭癸○○商店丟擲不明惡臭之液體，致生危害於安全，並致店內貨
    物毀壞，致令不堪用。（六）八十九年五月二十八日上午十時許，由被告甲○○
    、乙○○，教唆辛○○及一名姓名不詳之人將寫有「葉秀荊」姓名之棺材、招魂
    幡，置於前揭癸○○商店門口處，致生危害於安全。（七）八十九年六月九日上
    午六、七時許，由被告甲○○、乙○○等人教唆姓名不詳之人至前揭癸○○商店
    ，持槍彈（因未扣案，不知有無殺傷力）向店面射擊，致癸○○心生恐懼，並致
    店內玻璃、櫃窗、大門等物毀損，致令不堪用，因認被告甲○○、乙○○，涉犯
    刑法第三百零五條之恐嚇罪及同法第三百五十四條之毀損罪；被告辛○○就前開
    （一）、（二）、（三）、（四）、（七）等犯行，涉犯刑法第三百零五條之恐
    嚇罪及同法第三百五十四條之毀損罪云云。
貳、按不能證明被告犯罪或其行為不罰者，應諭知無罪之判決，刑事訴訟法第三百零
    一條第一項定有明文。再按犯罪事實應依證據認定之，無證據不得推定其犯罪事
    實，刑事訴訟法第一百五十四條，亦有規定。且告訴人之告訴，係以使被告受刑
    事訴追為目的，是其陳述是否與事實相符，仍應調查其他證據以資審認；而認定
    不利於被告之事實，須依積極證據，苟積極證據不足為不利於被告事實之認定時
    ，即應為有利於被告之認定，更不必有何有利之證據，此有最高法院五十二年度
    台上字第一三００號、三十年度上字第八一六號判例可資參照。
參、公訴人認被告等涉犯前開恐嚇、毀損罪嫌，無非以前揭事實業據被害人癸○○於
    警訊時、偵查中指訴甚詳，核與證人恩棠（印尼籍）、林高德、壬○○、子○○
    、己○○等證述情節相符，復有照片在卷可稽等為其主要論據。然訊據被告甲○○、乙○○、辛○○均堅詞否認有何前開恐嚇、毀損之犯行，並辯稱：其等並無
    前開恐嚇、毀損之行為；被告甲○○、乙○○更均辯稱未教唆被告辛○○為前開
    犯行等語。經查：
一、刑法上之教唆犯，以對於無犯罪意思之人教唆其實施犯罪為構成要件，此項教唆
    行為，係屬於教唆犯之犯罪事實，仍應依證據認定，不容以推測之詞，為判斷資
    料（最高法院二十九年度上字第二九九二號判例參照）。公訴人於起訴事實認被
    告甲○○、乙○○教唆被告辛○○及他人為前開之犯行，惟遍察卷證，並無證據
    足資證明係被告甲○○、乙○○教唆被告辛○○或他人為前開之犯行，尚難以被
    告甲○○、乙○○等對被害人曾為前開恐嚇取財未遂之行為及前開被害人、證人
    等推測之詞，即遽認前開犯行係其二人所教唆。況共同被告辛○○於本院審理時
    供稱前開擺放棺材、招魂幡與丟臭彈行為並非出於被告甲○○、乙○○之教唆，
    並否認前開之（一）、（二）、（三）、（四）、（七）等犯行（見本院九十一
    年七月十一日審判筆錄）。
二、而依前開被害人、證人等之證詞，亦不足證明被告辛○○曾參與前開（一）、（
    二）、（三）、（四）、（七）之犯行。而公訴人就前開（四）之犯行，認係被
    告辛○○及一名姓名不詳之人共乘機車至前揭癸○○商店丟擲燃燒之鞭炮，致癸○○心生恐懼，並致店內枕頭、床頭等貨物毀壞云云；然被害人癸○○於警訊時
    證稱不知放鞭炮之二名男子是誰（見偵查卷第三十六頁反面），而證人林高德亦
    證稱係聽聞癸○○轉述而得知遭人丟擲燃燒鞭炮事（見前揭卷第四十四頁反面）
    ，則顯係傳聞證據，已不足採，況其亦未證稱係被告辛○○所為。
三、此外，復查無其他積極證據足資證明被告等有何公訴人所指之犯行，依前揭說明
    ，不能證明被告等犯罪，本應諭知被告等無罪之判決，惟因公訴人認此部分與前
    開有罪之部分有連續犯或牽連犯之裁判上一罪關係，爰不另為無罪之諭知。
丙、據上論斷，應依刑事訴訟法第二百九十九條第一項前段、第三百條，刑法第二十
    八條、第三百四十六條第三項、第一項、第三百零五條、第三百五十四條、第二
    十六條前段、第五十五條、第四十七條、第二條第一項前段、修正後第四十一條
    第一項前段、第二項、第五十一條第五款，罰金罰鍰提高標準條例第一條前段、
    第二條，判決如主文。
中      華      民      國      九十一    年      七      月    十八    日
                                臺灣台中地方法院刑事第七庭
                                        法  官  陳  卿  和
右正本證明與原本無異。
如不服本判決，應於送達後十日內向本院提出上訴狀（須附繕本），上訴於台灣高等
法院台中分院。
                                        書記官
中      華      民      國      九十一    年      七      月    十八    日
【附錄本案論罪科刑法條全文】
刑法第三百四十六條：
意圖為自己或第三人不法之所有，以恐嚇使人將本人或第三人之物交付者，處六月以
上五年以下有期徒刑，得併科一千元以下罰金。
以前項方法得財產上不法之利益，或使第三人得之者，亦同。
前二項之未遂犯罰之。
刑法第三百零五條：
以加害生命、身體、自由、名譽、財產之事，恐嚇他人致生危害於安全者，處二年以
下有期徒刑、拘役或三百元以下罰金。
刑法第三百五十四條：
毀棄、損壞前二條以外之他人之物或令致不堪用，足以生損害於公眾或他人者，處二
年以下有期徒刑、拘役或五百元以下罰金。
